Inventaris van het archief van de Nederlandse Consulaten in Libanon, 1911-1961
Nationaal Archief, Den Haag
Nederlandse Consulaten in Libanon
Consulaten Libanon
1911-1961
Z221
3.90 meter; 139 inventarisnummers.
Normale geschreven, getypte en gedrukte documenten, geen bijzondere handschriften.
Nationaal Archief, Den Haag
Consulaat-generaal Beiroet, 1911-1944
Vice-consulaat Tripoli, 1914-1961
Het archief bevat stukken betreffende de organisatie van de post, protocollaire zaken en dossiers over de ontwikkelingen in Libanon op het gebied van juridische en sociale zaken, economie, cultuur, gezondheidszorg, onderwijs en wetenschap, zoals erkenning van de staat Libanon door Nederland, de Turks-Italiaanse oorlog van 1911, diverse aangelegenheden betreffende Palestina en olieaangelegenheden in Syrië en Palestina.
Archiefvorming
Geschiedenis van de archiefvormer
In 1909 werd de eerste bezoldigde consul-generaal voor Beiroet benoemd. Zijn district besloeg Syrië, Mesopotamië en Cyprus. Syrië was toen een onderdeel van het Ottomaanse Rijk. Onder de geografische term Syrië werd begrepen Syrië, Libanon, Palestina en Transjordanië.
Nadat in de Eerste Wereldoorlog het Ottomaanse Rijk verslagen was door de geallieerden, werden Libanon en Syrië in 1920 - na de Conferentie van San Remo - Franse mandaatgebieden. De Fransen bestuurden Libanon met behulp van de katholieke Maronieten die toen de meerderheid van de bevolking uitmaakten. In 1943 werd het Franse mandaat over Libanon opgeheven en werd Libanon een onafhankelijke republiek.
Na de Eerste Wereldoorlog strekte het ressort van de consul-generaal van Beiroet zich uit over Syrië en Libanon. In de voornaamste havensteden van Syrië werden de Nederlandse scheepvaartbelangen waargenomen door vice-consuls of consulaire agenten. De vice-consul van Tripoli ressorteerde onder het consulaat-generaal te Beiroet.
Geschiedenis van het archiefbeheer
Het archief van het consulaat-generaal te Beiroet over de periode 1911-1944 werd in 1961 overgebracht naar het ministerie van Buitenlandse Zaken. In 1982 is het archief bewerkt door J.P. de Haas van het ministerie van Buitenlandse Zaken. Het originele archief besloeg 5 meter. Het archief was geordend volgens een lettercode. De stukken werden opgeborgen in jaarmappen. De indeling van de meeste dossiers geschiedde op correspondent, terwijl later ook op onderwerp ingedeeld werd. Mappen van ingekomen stukken waren gescheiden van die van uitgaande. De inkomende en uitgaande brieven waren genummerd in afzonderlijke reeksen. Om het archief toegankelijker te maken, is ertoe overgegaan een onderwerpsgewijze indeling in te voeren.
Van het archief van het vice-consulaat te Tripoli is niet bekend wanneer en hoe het naar Nederland is overgebracht. In 1985 is het geïnventariseerd door J.A.G.M. Lauret van het ministerie van Buitenlandse Zaken. Vóór de inventarisatie bestond het archief uit drie archiefdozen. Dit deel is geordend op onderwerp.
De verwerving van het archief
Het archief is in 2011 door Ministerie van Buitenlandse Zaken overgebracht naar het Nationaal Archief, krachtens artikel 12 van de Archiefwet 1995
Het archief is krachtens bepalingen van de Archiefwet overgebracht.
Inhoud en structuur van het archief
20.01; 2.05
Inhoud
Het archief bevat stukken betreffende de organisatie van de post, protocollaire zaken, en dossiers over de ontwikkelingen in Libanon op het gebied van juridische en sociale zaken, economie, cultuur, gezondheidszorg, onderwijs en wetenschap. Te vinden zijn brieven en rapporten over onderwerpen als erkenning van de staat Libanon door Nederland, de Turks-Italiaanse oorlog van 1911, diverse aangelegenheden betreffende Palestina en olieaangelegenheden in Syrië en Palestina.
Selectie en vernietiging
De archieven van de Nederlandse consulaire vertegenwoordiging in Libanon zijn in 1982 (Beiroet) en in 1985 (Tripoli) geselecteerd door het ministerie van Buitenlandse Zaken volgens de vernietigingslijst van het ministerie van Buitenlandse Zaken uit 1960. Er is 3 meter resp. 0,12 meter overgebleven. Met het Nationaal Archief (NA) is afgesproken dat er tijdens de herbewerking van het archief in 2011 geen aanvullende selectie plaats zal vinden. Alle bescheiden die tot dit archief behoren, zijn aangemerkt als te bewaren. Met het NA is afgesproken geen koppeling te maken met handelingen uit de Basis Selectiedocumenten.
Aanvullingen
Voor dit archief worden geen aanvullingen verwacht.
Ordening van het archief
De oorspronkelijke ordening is aangehouden. Deze toegang is gebaseerd op de archiefcode van het ministerie van Buitenlandse Zaken, zoals deze in 1978 is vastgesteld. Deze archiefcode bestaat uit 9 hoofdrubrieken met een nadere onderverdeling. De hoofdindeling beslaat de volgende onderwerpen:
code 0
Algemeen
code 1
Organisatie
code 2
Protocol
code 3
Juridische aangelegenheden
code 4
Aangelegenheden van openbare orde, openbare zedelijkheid, openbare gezondheidszorg, openbare veiligheid, volkshuisvesting, leefmilieu
code 5
Waterstaat, verkeer en vervoer, verbindingen en elektronica
code 6
Economie, migratie, arbeid
code 7
Sociale aangelegenheden
code 8
Culturele en wetenschappelijke aangelegenheden, voorlichting
code 9
Staatkunde, landsverdediging, internationale organisaties
De benamingen van deze rubrieken met bijbehorende nummers zijn voor zover daar stukken van werden aangetroffen, overgenomen in deze nieuwe toegang. Dit impliceert dat de nummering van de rubrieken niet numeriek oplopend hoeft te zijn, maar kan verspringen. Wel is gekeken bij rubrieken of de daaraan gekoppelde archiefstukken ook alle genoemde onderwerpen uit de rubrieksnaam besloegen. Waar dit niet het geval was, is de rubrieksnaam aangepast.
Het codenummer is feitelijk een onderwerpsnummer. Dit betekent dat onder één onderwerp meerdere dossiers kunnen vallen die hetzelfde codenummer hebben. Voor het bepalen van de plaats van een archiefstuk binnen de inventaris is gekeken naar de code welke oorspronkelijk aan het archiefstuk is gegeven. Op basis van die code is het archiefstuk onder een rubriek geplaatst. Alleen in die gevallen waarin de gegeven code niet overeenkwam met de inhoud van het dossier, is deze code losgelaten en zijn de stukken geplaatst in de rubriek waar ze inhoudelijk thuis horen.
Aanwijzingen voor de gebruiker
Openbaarheidsbeperkingen
Volledig openbaar.
Materiële beperkingen
Aanvraaginstructie
Openbare archiefstukken kunnen online worden aangevraagd en gereserveerd. U kunt dit ook via de terminals in de studiezaal van het Nationaal Archief doen. Om te kunnen reserveren dient u de volgende stappen te volgen:
U maakt een profiel aan op www.gahetna.nl, en logt vervolgens in
Via de archiefinventaris (alleen de beschrijvingen met rode nummers) selecteert u het gewenste archiefstuk door op de knop 'Reserveren' te klikken
In het volgende scherm geeft u aan op welke dag u het archiefstuk wilt inzien
Indien u zich bevindt in de studiezaal en een tafelnummer heeft ontvangen kunt u dit nummer vermelden. Als u geen tafelnummer heeft kunt u tafelnummer 777 laten staan
Vervolgens bevestigt u uw reservering door deze te versturen.
Verwant materiaal
Beschikbaarheid van kopieën
Beschrijving van de series en archiefbestanddelen
- Consulaat-generaal te Beiroet, 1911-1944, 1.
  - Stukken van algemene aard, 1.1.
    - Algemeen (code 0), 1.1.1.
      - Agenda's, 1.1.1.1.
        - Agenda's van ingekomen en uitgaande brieven, 1915-1935; 1-3; 3 delen
          de agenda over de periode 1911-1914 bevindt zich in het voorafgaande archief van het consulaat-generaal te Beiroet, 1853-1910
          - 1915-1921 (nr. 121 - nr. 720), 1
          - 1921-1927 (nr. 721 - nr. 130), 2
          - 1927-1935 (nr. 361 - nr. 629/190), 3
            uitgaand nummer 629 respectievelijk 1935 ingekomen nummer 190
  - Stukken van bijzondere aard, 1.2.
    - Organisme (code 1), 1.2.01.
      Zie voor historisch overzicht van de Nederlandse consulaire vertegenwoordiging het archief van het consulaat-generaal Beiroet, blok 1945-1954
      - Stukken betreffende de consulaire dienst, materieel en personeel algemeen: Turkse eisen ten aanzien van de plaatsvervanging voor korte duur, financiële positie van het personeel, lijsten van consulair personeel, reorganisatie na 1919, oprichting van diplomatieke posten in Beiroet en Damascus, 1912-1932, 1944; 4; 1 omslag
        Zie voor waarneming voor respectievelijk door niet-Nederlandse consulaire vertegenwoordigingen: 1.2.10 Behartiging belangen van niet-Nederlanders
      - Stukken betreffende de ressortaangelegenheden in het district Beiroet: indeling van het mutessareflik Zor, Mersina; overgang van de leiding van de consulaire dienst in Syrië en Palestina naar het gezantschap Cairo; onttrekking van Palestina aan het ressort Beiroet (1923); sandjaks Hama, Homs, Hauran, Beiroet, Alexandrette (1924), Damascus en de Staat van de Djebel Druze, 1911-1933; 5; 1 omslag
      - Stukken betreffende kanselarijrechten, 1912-1927; 6; 1 omslag
        zie ook inv.nr. 4 (omslag 432)
      - Register van kanselarijrechten, 1921-1925; 7; 1 katern
      - Declaraties, 1926-1928; 8; 1 omslag
      - Stukken betreffende post-, archief- en verbindingsaangelegenheden: inventarislijst van het consulaat-generaal Beiroet over de periode 1853-1909; kort overzicht van gevoerde correspondentie in 1913, vertragingen van de postverzending; inventaris van archieven en inboedel van het consulaat-generaal alsmede van gedeponeerde eigendommen van niet-Nederlandse onderdanen, telefooninstallatie en geheim cijfer, 1906-1909, 1913-1929; 9; 1 omslag
      - Stukken betreffende drogmans en kawassen (yassakdjis) (vertalers/gidsen) algemeen: lijsten, reglement van employés privelégiés, dienstplicht, 1911-1928; 10; 1 omslag
        zie verder in de consulaatsdossiers
      - Stukken betreffende de positie van de Italiaanse onderdanen in Nederlandse consulaire dienst in verband met de Italiaans-Turkse oorlog, 1911; 11; 1 omslag
      - Stukken betreffende het vice-consulaat te Aleppo (Syrië): personeel (inclusief drogmans en kawassen); inventarislijsten van het consulaatsarchief, 1911-1933; 12; 1 omslag
      - Stukken betreffende het vice-consulaat te Alexandrette in Cilicië: personeel inclusief drogmans en kawassen, 1914-1936; 13; 1 omslag
      - Stukken betreffende het consulaat-generaal Beiroet (gedeeltelijk in het arabisch): personeel (inclusief drogmans en kawassen); gebouwen; rapport over het belang van de post; J.H.B. Mommaas; diefstal in het consulaat-generaal; waarneming voor andere mogendheden; geschil tussen H. van Beusekom en het gezantschap te Constantinopel; toename van de werkzaamheden in verband met belangenbehartigingen; telefooninrichting; bezuiniging; inventarislijst van archieven en eigendommen van het consulaat-generaal Beiroet alsmede van bij het consulaat-generaal gedeponeerde vreemde eigendommen; M. Gaillardot, 1911-1939; 14; 1 pak
        zie voor Mommaas ook inv.nr. 58 (omslag 486); belangenbehartiging rubriek 1.2.10; zie voor attaché belast met Duitse belangen inv.nr. 99 (omslag 527)
      - Stukken betreffende het vice-consulaat te Damascus (Syrië): personeel (inclusief employés privilégiés); inventarislijsten van archief en inboedel, 1911-1936; 15; 1 omslag
      - Stukken betreffende het vice-consulaat te Haifa (Caiffa) (Palestina): personeel (inclusief beschermelingen; vernieling van de kanselarij, 1911-1920; 16; 1 omslag
      - Stukken betreffende het vice-consulaat te Jaffa (Palestina): personeel (inclusief employés privilégiés); sluiting van de post 1917-1918; vermissing van een gedeelte van het archief, 1911-1921; 17; 1 omslag
      - Stukken betreffende het vice-consulaat te Jeruzalem (Palestina): personeel; inventarislijst van archief en inboedel; sollicitatie van de zionist mr. Jacob Israel de Haan; behartiging van buitenlandse belangen, 1911-1921; 18; 1 omslag
      - Stukken betreffende het vice-consulaat te Larnaka (Cyprus): onttrekking van Cyprus aan het district van het consulaat-generaal Beiroet, 1911-1917; 19; 1 omslag
      - Stukken betreffende het vice-consulaat te Lattakia (Syrië): o.a. opheffing van de post, 1911; 20; 1 omslag
      - Stukken betreffende het vice-consulaat te Tripoli: personeel inclusief drogmans en kawassen; inventarislijst van archief en materieel, 1911-1932; 21; 1 omslag
    - Politieke en militaire aangelegenheden, 1.2.02.
      - Politieke rapporten afkomstig van de consul-generaal te Beiroet, 1910-1914; 22; 1 pak
      - Minuten van uitgaande brieven aan het gezantschap te Constantinopel, en ingekomen brieven van de consulaire posten te Aleppo, Damascus, Jeruzalem, Jaffa, Haifa, Tripoli, Lattakia, betreffende binnenlandse aangelegenheden, 1911-1944; 23-24; 2 pakken
        - Onder Ottomaans bestuur (gedeeltelijk in het arabisch): bestuur van Syrië, Libanon en Palestina; capitulaties; pelgrims en toerisme in Palestina; incident in de Omarmoskee te Jerusalem (1911); veiligheid van Nederlandse geestelijken in Palestina; incident te Ramleh (1911); patriotisme tijdens de Tripoli-oorlog; Jone Turken; Comité Union et Progès; onveiligheid; spanningen tussen christenen en moslims; incidenten in de gevangenis van Beiroet (1911); bombardement van Beiroet (1912); verkiezingen (1912); invloed van de Balkanoorlog; sluiting van de Reform-Clubs; emigratie; bezoek van Emir Feisal van de Hedjaz (1919); Nederlands-Indische pelgrims; Britse en Franse bezettingstroepen; aankomst van arabische stammen in Aleppo (1920) 1911-1940, 23
          capitulaties zie ook inv.nrs.13-19 (omslagen 441-447); emigratie zie ook inv.nrs. 44-46, 58 (omslagen 472-474, 486); pelgrims inv.nrs. 97 en 59 (omslagen 525 en 487)
        - Onder Frans mandaat: bestuur en volksvertegenwoordiging in de staten Groot-Libanon; de Syrische Federatie; Alaouieten en Djebel Druze; onlusten in Damascus en Hauran; overzichten van de algemene politieke situatie; houding van christenen (maronieten) en moslims (soennieten en pro-Franse sji'ieten); Volkenbondsmandaat van Frankrijk; Frans-Turks verdrag van Ankara (1926); akkoord met de Wahabieten (1926); conventie Syrië-Palestina (1922); pacificatie van Syrië; oprichting van een nationaal leger; onlusten in Damascus (1936); Assyrische vluchtelingen uit Irak en Vichy-regeringsmaatregelen in Syrië en Palestina 1911-1940, 24
          zie voor Palestina ook inv.nr. 26 (omslag 454)
      - Stukken betreffende Nederlands-Indische pelgrims naar Mekka: moeilijkheden met scheepvaartmaatschappijen; reisdocumenten, gezondheid; repatriëring; Islamitische kritiek op Nederland in de pers, 1911-1935; 25; 1 omslag
      - Stukken betreffende aangelegenheden Palestina: grondaankopen door Zionisten; bevoegdheden van consulaten onder Brits bestuur, 1911-1922; 26; 1 omslag
      - Stukken betreffende de Italiaans-Turkse oorlog: lijst van oorlogscontrabande; houding van de bevolking; pantserdekschip "Gelderland", 1911-1912; 27; 1 omslag
      - Stukken betreffende de betrekkingen tussen Ottomaans Syrië respectievelijk de Franse Mandaatgebieden in de Levant en Nederland zowel als andere staten, 1912-1939, 1941-1944; 28-29; 2 pakken
        - Positie van Griekse, Bulgaarse, Servische en Montenegrijnse onderdanen (1912); de verhouding tot Egypte (in verband met het arabisch kalifaat); Balkanoorlog; de toekomst van Syrië (1918); verhouding tot Oostenrijk en Duitsland (1918); onafhankelijkheid van Syrië en Libanon (1936); grondgebied van de nieuwe staten; verhouding tot Frankrijk en de Volkenbond; de nieuwe hoofdsteden Beiroet en Damascus 1912-1939, 28
        - Erkenning van de staten Libanon en Syrië door Nederland en andere staten 1941-1944, 29
      - Stukken betreffende radio- en persberichten over bezet Nederland en Nederlands-Indië, 1940-1944; 30; 1 omslag
      - Stukken betreffende bezoeken van marineschepen, 1912-1913; 31; 1 omslag
      - Stukken betreffende de oprichting van de Nederlandse consulaire posten te Bagdad en Basra (Irak); hierin sollicitatie van P.P. ter Meulen, 1911-1932; 32; 1 omslag
      - Stukken betreffende requisities en arrestaties: o.a. arrestatie van E. Joly en R. Camilliere, 1914-1927; 33; 1 omslag
        zie voor oorlogsschadeclaims inv.nr. 48 (omslag 476); voor moeilijkheden ondervonden door geestelijken inv.nr. 50 (omslag 478)
      - Voorlichting betreffende de Nederlandse wet op de zetelverplaatsing van Nederlandse vennootschappen naar Nederlands-Indië, Suriname en Curaçao en de regeling van eigendomsovergang van Nederlands-Indische vorderingen op de Staat der Nederlanden, 1940-1942; 34; 1 omslag
      - Stukken betreffende de beëindiging van de Nederlandse consulaire vertegenwoordiging in Vichy-Syrië en omzetting van de Nederlandse consulaten in onofficiële "Offices Néerlandais", die samenwerkten met het Zweedse consulaat in Syrië, 1940-1941; 35; 1 omslag
      - Stukken betreffende de heropening van de Nederlandse consulaten in Syrië en Libanon, 1941-1943; 36; 1 omslag
      - Stukken betreffende het bezoek van aalmoezenier A. van den Deyssel aan Beiroet, 1911; 37; 1 omslag
    - Protocol (code 2), 1.2.03.
      - Stukken betreffende niet-Nederlandse consuls, 1912-1943; 38; 1 omslag
      - Stukken betreffende préséance, 1920-1943; 39; 1 omslag
      - Stukken betreffende protocollaire aangelegenheden: ceremonie voor officiële bezoeken; Mouloud en Bairam-feesten; ontvangsten door overheidspersonen; vlaggen, 1912, 1917-1936; 40; 1 omslag
    - Juridische aangelegenheden (code 3), 1.2.04.
      - Volkenrechtelijke en internationaalrechtelijke aangelegenheden, 1.2.04.1.
        - Stukken betreffende rechten en voorrechten van consulaire ambtenaren, inclusief bevoorrechte ambtenaren (droglieden en kawassen), 1909-1937; 41-47; 7 omslagen
          - Onder het Ottomaanse Rijk: opheffing van de capitulatie; kawas Hussein el-Akkari; kawas Ibrahim; schending exterritorialiteit; opheffing van de functie van drogman 1914-1917, 41
          - Onder het Ottomaanse Rijk: belastingvrijdom 1909-1915, 42
          - Onder het Ottomaanse Rijk: consulaire rechtbank, hierin benoeming van rechters-bijzitters 1911-1919, 43
          - Tijdens Frans mandaat: fiscale aangelegenheden, hierin ook die van Nederlandse onderdanen 1920-1924, 44
          - Tijdens Frans mandaat: vervoermiddelen en identiteitsbewijzen 1921-1935, 45
          - Rechtspraak: Tribunaux Commerciaux Mixtes (gemengde consulaire rechtbanken) 1920-1923, 46
          - Rechtspraak: opheffing van de capitulaties en nieuwe organisatie van de rechtspraak 1923-1931, 1937, 47
        - Stukken betreffende oorlogsschadeclaims: hierin algemene regeling; claim van N.M. van Wieringen, 1918-1926; 48; 1 omslag
      - Publiekrechtelijke aangelegenheden, 1.2.04.2.
        - Stukken betreffende nationaliteits- en beschermingsaangelegenheden inclusief naturalisatie: A. en B. Abramowitz, E.D. Berlin, M. Bernstein, familie J. Bloemhof, familie A. Darian, E. van Doorn, A.A. Elmondalek. J.J. Frank, J.L. Hotz, F. Habdank de Gorkiewicz, J.N. Hüffling, Leclerc, R. Lünter, Th.L. Maat, P.H. Marin, M. Muré, familie P. Nijland, R. Poche, J. Saidah, P. Salomon, H.R. Schotanus, M.H. van Tegelen, M. Zilversmit, 1911-1930; 49; 1 omslag
        - Stukken betreffende strafzaken: hierin moeilijkheden van geestelijken met de Turkse overheid met name W.C. van Rutten, D. Frans, Kats, de Koning, S.J. Boever; en de personen: F.J.M. van der Hoorn, W.L.A. Leenen, S. Tal, 1911-1920; 50; 1 pak
        - Stukken betreffende censuuraangelegenheden, 1913-1916, 1924-1926; 51; 1 omslag
        - Stukken betreffende overige publiekrechtelijke aangelegenheden: dagvaardingen in civiele zaken; sequestratie van de goederen van Zahlout; verbouw van hasjisj; J. Kraus, 1911-1924; 52; 1 omslag
      - Privaatrechtelijke aangelegenheden, 1.2.04.3.
        - Stukken betreffende inschrijvingen in de matricules van het district Beiroet van Nederlandse onderdanen, buitenlandse beschermelingen (van Nederland) en bevoorrechte ambtenaren, 1911-1944; 53; 1 pak
          1. Palestina valt hieronder tot 1923; 2. voor persoonsnamen zie specificatie; 3. hierin ook lijst van kiesgerechtigden uit Volkenbondslidstaten, i.c. Nederland, voor de verkiezing van de Commission Municipale de Beyrouth 1926
          Aa., J.
          Abla, G.
          Abdelnour, H.
          Azrak, A.
          Abramowitz, H.
          Akkari, H.el-
          Bahache, S.
          Baswedan, S.A. bin Bramin bin Ali
          Beer, Mordochai
          Bernstein, M.
          Beusekom, A.P.R. van
          Beusekom, E.J. - M.A. van-, geboren Dongez
          Bertrand, A.
          Bestani, A.
          Bianchi, A., geboren Leeuw
          Bloemhof, E.
          Boeke, C.
          Boeke, H.
          Bokhorst, J. van
          Brand, L.E.
          Bulters, J.B.
          Cadbury, B.
          Chami, A. el-
          Cohn, Leib
          Coronel, A.
          Coronel, D.
          Coronel, I.
          Coronel, N.
          Coronel, R.
          Darian, D.J., geboren van Maanen
          Darian, V.
          Deenen, G.W.M.
          Doorn, C.J.M. van
          Driel, C. van
          Elyachar, M.
          Fadel, A.
          Fankhaenel, W.
          Fercken, J.L.
          Frank, J.J.
          Frans, D.
          Gelder, M. van
          Geloes, E. de
          Gerrits, P.
          Gerzon, M.
          Goldsmit, A.H.
          Goldsmit, E.
          Goldsmit, J.M.
          Goldsmit, L.
          Goldsmit, R.
          Goldsmit, S.Z.
          Goldsmit-Halberstaedter, N.
          Haller, J.
          Ham, A.A.E. van
          Ham, P.A.A.V. van
          Ham, W. van
          Heijdtveldt, W.F.
          Heurn, Jhr. J.A. van
          Hochepied, comte R.L.C. de
          Hochepied, A. de, geboren Deliyovants
          Holthuizen, G.
          Hoofien, J.H.
          Hoofien, S.
          Hooft, J. van 't
          Hoorn, J.M. van der
          Hüffling, J.V.
          Israel, B.G.
          Itani, A.
          Jansen, H.
          Jansen, L.J.J.
          Kappers, C.U.A.
          Karkabe, M.
          Kassih, A.F.
          Kats, T.D.C.J.
          Klaus, K. Th.
          Koning, J. de
          Kraaijeveld, J.
          Künzler, J.
          Laarhoven, F. van
          Leer, C. van
          Leeuw, L.A.H.
          Leeuw, T.H.C.
          Leeuw, M.C., geboren Mommaas
          Levisson, E.
          Lünter, R.
          Luyck, J.C. van
          Maraouche, J.
          Marouche, B.
          Maykels, M.
          Mehio, A.R.
          Mommaas, J.H.B.
          Mommaas, Th. P., geboren Sebastiaan
          Munhoven
          Mu', P. (Maternus)
          Najia, N.
          Nijland, E.J.
          Nijland, G.
          Nijland, H.
          Nijland, J.
          Oechslin, J.O.
          Onkruit, A.
          Panchaud. F.
          Passier, G.C.
          Peikes, E.
          Perfors, G.
          Pont, C.
          Preman, E.L.
          Raad, Kh.
          Rahder, A.H.M.
          Rutten, W.C. van
          Sabrine, A.R.
          Saidah, J.
          Soeetan Nan Basa, H. gelar
          Schmidt, J.C.C.
          Schotanus, R.
          Smets, A.
          Stevens, J.H.
          Tal, S.
          Tar, D.M. el-
          Tegelen, M.H. van
          Thiel de Vries, J. van
          Thyssen, J.
          Trappen, B.W. van der
          Verhaeren, A.J.
          Visser, A.
          Vliet, N.J. van der
          Wadi Habib
          Wieringen, N.M. van
          Wit, J. de
          Zahlouth, A.
          Zwarts, M.W.
        - Stukken betreffende huwelijk en echtscheiding: A. Permentier geboren Bogaards, F. Yohler, G. Perfors, M.W. Zwarts, P. Nijland, F. Best, E. Coronel, M. Eljachar, M.A. Bloemhof, L. Peikes, H. van Beusekom, E.J.M.A. Dongez, I. Maliki, K. Blees, J. van Beusekom-Dongez, K. Hoefsmit, G. Nahas, C.S. Khouri, J.H. Mullens, S. Duijs, 1912-1934; 54; 1 pak
        - Stukken betreffende geboorte: E. Goldsmit, H. Boeke, W. Hoofien, 1911-1920; 55; 1 omslag